臺灣新竹地方法院刑事判決　　　　　　　 96年度訴字第281號
公　訴　人　臺灣新竹地方法院檢察署檢察官
被　　　告　己○○
　　　　　　　　　　（現另案於臺灣新竹監獄執行中）
指定辯護人　陳詩文律師
被　　　告　乙○○
指定辯護人　本院公設辯護人甲○○
上列被告因強盜等案件，經檢察官提起公訴（96年度偵字第679
號），本院判決如下：
    主  文
己○○共同犯攜帶兇器強盜罪，累犯，處有期徒刑捌年貳月。扣
案之三節式伸縮警棍壹支，沒收。又未經許可，寄藏可發射子彈
具有殺傷力之改造手槍，累犯，處有期徒刑年陸月，併科罰金
新臺幣捌萬元，罰金如易服勞役，以新臺幣壹仟元折算壹日。扣
案之改造手槍壹枝（槍枝管制編號：0000000000號）
、土造子彈顆，均沒收。應執行有期徒刑拾壹年陸月，併科罰
金新臺幣捌萬元，罰金如易服勞役，以新臺幣壹仟元折算壹日。
扣案之三節式伸縮警棍壹支，改造手槍壹枝（槍枝管制編號：0
000000000號）、土造子彈顆，均沒收。
乙○○共同犯攜帶兇器強盜罪，處有期徒刑柒年陸月。扣案之三
節式伸縮警棍壹支，沒收。
    事  實
一、己○○前有違反麻醉藥品管理條例、竊盜等前科，又於民國
    77年間因違反槍砲彈藥刀械管制條例及肅清煙毒條例案件，
    分別經本院及臺灣高等法院判決判處有期徒刑3月及3年4月
    ，經定應執行刑為有期徒刑3年6月確定，又於78年間因違反
    肅清煙毒條例案件，經本院判決判處有期徒刑2年5月，而上
    開3案件經定應執行刑為有期徒刑5年8月確定，再於82年間
    因違反肅清煙毒條例案件，經本院判決判處有期徒刑3年8月
    確定，上開各案件接續執行後，於85年7月6日假釋出監；又
    於假釋期間之85年間及86年間，因違反肅清煙毒條例及竊盜
    案件，分別經本院判決判處有期徒刑3年10月及10月，經定
    應執行刑為有期徒刑4年4月確定，上開假釋並遭撤銷，應執
    行殘刑有期徒刑3年6月10日，而於90年3月26日縮短刑期假
    釋出監；又於假釋期間再因施用毒品案件，前開第2次假釋
    再遭撤銷，應執行殘刑有期徒刑3年8月3日，於93年11月10
    日入監執行，並於95年5月7日縮短刑期執行完畢。
二、己○○與乙○○於95年12月30日晚間11時5分許，在新竹市
    ○區○○路2段5號文化中心前，見情侶丙○○、丁○○坐於
    文化中心前之階梯上聊天，竟共同基於意圖為自己不法所有
    之犯意聯絡，於上開時、地，由己○○坐在一旁距離約1、2
    公尺之未熄火之機車上接應等候，乙○○則手持自備客觀上
    對於人之生命、身體構成威脅可供兇器使用之三節式伸縮警
    棍，先假借問路，而後高喊搶劫，要求丙○○交出手機等財
    物，丙○○不願意，乙○○竟持該三節式伸縮警棍朝丙○○
    揮打，致丙○○受有頭部外傷併腦震盪、左頭皮撕裂傷等之
    傷害（傷害部分未據告訴），乙○○再以前開伸縮警棍抵住
    丁○○，己○○則在旁以言語向丙○○、丁○○表示「他（
    指乙○○）要什麼就給他，不然對你不利」等語之強暴、脅
    迫方式，至使丙○○、丁○○不能抗拒，丙○○交付其所有
    新臺幣（下同）200元現金及其所有SONY-ERISSON行動電話1
    支，丁○○交付其所有現金1,100元及PHS手機1支予乙○○
    得手。之後己○○並向丙○○、丁○○以言語表示類似道歉
    不好意思之話語後，由己○○接應並騎乘機車搭載乙○○逃
    離現場。己○○與乙○○復於同日晚間11時15分許，前往位
    於新竹市○○路105號1樓「有機可尋通訊精品振興店」，由
    乙○○進入該通訊行將強盜所得之SONY-ERICSSON行動電話
    販售予不知情之老闆郭浩群，得款3,100元，與先前強盜所
    得之現金合計4,400元均由2人朋分花用。嗣於96年1月19日
    下午3時10分許，為警持拘票在新竹市○○街8號查獲乙○○
    ，並扣得乙○○所有之三節式伸縮警棍1支，而循線查獲己○○。
三、己○○另基於持有具殺傷力槍枝、子彈之犯意，於不詳時間
    、地點，自姓名年籍不詳成年男子處，收受具有殺傷力之仿
    BERETTA廠92FS型半自動手槍製造、換裝土造金屬槍管而成
    之改造手槍1枝（槍枝管制編號：0000000000號），及具有
    殺傷力、直徑約8.8mm金屬彈頭之土造子彈4顆（其中1顆已
    經試射用罄）、口徑9.0mm之制式子彈2顆（已經鑑定試射用
    罄）、直徑約9.0mm金屬彈頭之土造子彈1顆（已經鑑定試射
    用罄），而未經許可持有上揭槍彈，並將之放置在其位於新
    竹市○區○○路357號1樓住處內房間之天花板夾層內，嗣於
    96年1月19日下午5時40分許，為警在其上開住處查獲，並扣
    得上開具有殺傷力之改造手槍1枝、制式子彈2顆、土造子彈
    5顆等物。
四、案經丙○○、丁○○訴由新竹市警察局第一分局報請臺灣新
    竹地方法院檢察署檢察官偵查起訴。
    理  由
一、證據能力：
（一）被告己○○部分：
    1.加重強盜犯行部分：
    (1)按「被告以外之人於審判外之言詞或書面陳述，除法律有
      規定者外，不得作為證據」，刑事訴訟法第159條定有明
      文。本案就被告己○○所犯加重強盜犯行部分之證人乙○○、丙○○、丁○○於警詢時所為之證述，均係被告以外
      之人於審判外所為之陳述，且依上揭筆錄之記載，檢察官
      並未予證明該等筆錄具有較可信之特別情況，是依上開規
      定，該等證人於警詢中所為之證述，就證明構成犯罪之事
      實，固無證據能力，惟審酌證人乙○○、丙○○、丁○○
      於警詢之證述並無證據證明係非法取得，且證人乙○○、
      丙○○、丁○○業於本院審理中具結作證，經被告及辯護
      人為交互詰問完畢，被告於訴訟上之詰問權，已受保障，
      是證人乙○○、丙○○、丁○○之上開警詢中證述，得作
      為其於審判期日所為證言之補強。
    (2)次按被告以外之人於偵查中向檢察官所為之陳述，除顯有
      不可信之情況者外，得為證據，刑事訴訟法第159條之1第
      2項定有明文。又所謂「顯有不可信之情況」，係指陳述
      是否出於供述者之真意、有無違法取供情事之信用性而言
      ，故應就偵查筆錄製作之原因、過程及其功能等加以觀察
      其信用性，據以判斷該項陳述是否有顯不可信之情況，並
      非對其陳述內容之證明力如何加以論斷，此有最高法院94
      年度臺上字第629號判決意旨可資參照。經核證人乙○○
      、丙○○、丁○○於檢察官偵查中均係以證人身份具結陳
      述，觀其筆錄製作，並無顯不可信之情況，揆諸上揭法條
      規定，自得為證據，其具有證據能力，更無庸疑。
    (3)復按被告以外之人於審判外之言詞或書面陳述，除法律有
      規定者外，不得作為證據；當事人、代理人或辯護人於法
      院調查證據時，知有第159條第1項不得為證據之情形，而
      未於言詞辯論終結前聲明異議者，視為有前項之同意。刑
      事訴訟法第159條第1項、第159條之5分別定有明文。經查
      ，被告及指定辯護人，於本院審理中，就檢察官所提各項
      證據之證據能力，除上揭證人乙○○、丙○○、丁○○於
      警詢、偵查時所為之證述以外，均表示不爭執，迄本院言
      詞辯論終結前亦未聲明異議，本院審酌檢察官所提各項證
      據均非違法取得之證據，並無證據力明顯過低之情形，復
      經本院於審判期日就上開證據進行調查、辯論，依法自得
      作為本案證據，核先敘明。
    2.違反槍砲彈藥刀械管制條例部分：
    (1)復按被告以外之人於偵查中向檢察官所為之陳述，除顯有
      不可信之情況者外，得為證據，刑事訴訟法第159條之1第
      2項定有明文。經核證人洪嘉崇於檢察官偵查中均係以證
      人身份具結陳述，觀其筆錄製作，並無顯不可信之情況，
      揆諸上揭法條規定，自得為證據，其具有證據能力，更無
      庸疑。
    (2)又按被告以外之人於審判外之言詞或書面陳述，除法律有
      規定者外，不得作為證據；當事人、代理人或辯護人於法
      院調查證據時，知有第159條第1項不得為證據之情形，而
      未於言詞辯論終結前聲明異議者，視為有前項之同意。刑
      事訴訟法第159條第1項、第159條之5分別定有明文。經查
      ，被告及指定辯護人，於本院審理中，就檢察官所提各項
      證據之證據能力，除上揭證人洪嘉崇於偵查中時所為之證
      述外，均表示不爭執，迄本院言詞辯論終結前亦未聲明異
      議，本院審酌檢察官所提各項證據均非違法取得之證據，
      並無證據力明顯過低之情形，復經本院於審判期日就上開
      證據進行調查、辯論，依法自得作為本案證據，核先敘明
      。
（二）被告乙○○部分：本案就被告乙○○所犯加重強盜罪部分
      認定事實所引用之本件卷內所有卷證資料（包含人證、文
      書證據及物證等證據），並無證據證明係公務員違背法定
      程序所取得；又本件為論斷依據之各項證據方法，被告乙○○及其指定辯護人於本院準備程序時明確表示對本案卷
      內人證、物證之證據能力均無意見，且於言詞辯論終結前
      ，就本案證據之調查，均無任何異議，是均有證據能力，
      合先敘明。
二、認定犯罪事實所憑證據及理由
（一）被告己○○、乙○○共同加重強盜部分
   1.
   (1)訊據被告乙○○坦承於上揭時間由己○○騎機車搭載其至
     上揭文化中心持用三節式伸縮警棍向證人丙○○揮打，並
     持伸縮警棍接近丁○○，而取得證人丙○○、丁○○交付
     行動電話2支及現金約1,300元，得手後由己○○騎乘機車
     搭載乙○○離開現場，並由己○○騎乘機車搭載乙○○至
     上揭「有機可尋通訊精品振興店」，由其將SONY-ERICSSON
     行動電話販售予證人郭浩群，得款3,100元等情不諱。
   (2)訊據被告己○○固坦承有於上揭時間以機車搭載證人乙○○至新竹市○區○○路2段5號文化中心之後並將證人乙○○以機車載離文化中心，惟矢口否認有何加重強盜犯行，
     辯稱：不知情證人乙○○要下手強盜，亦未見證人乙○○
     強盜過程云云。
   2.被告乙○○於上揭時間由被告己○○騎乘機車搭載至上揭
     文化中心，見證人丙○○、丁○○坐於上揭文化中心前之
     階梯上聊天。而被告己○○坐在一旁距離約1、2公尺之未
     熄火之機車上，被告乙○○則手持三節式伸縮警棍，假借
     問路，後高喊搶劫，要求證人丙○○交出手機等財物，證
     人丙○○不願意，被告乙○○持該三節式伸縮警棍朝丙○○揮打，致丙○○受有頭部外傷併腦震盪、左頭皮撕裂傷
     等之傷害，被告乙○○再以前開伸縮警棍抵住丁○○，被
     告己○○則在旁以言語向證人丙○○、丁○○表示「他（
     指乙○○）要什麼就給他，不然對你不利」等語，證人丙○○因而交付其所有200元現金及其所有SONY-ERICSSON行
     動電話1支，證人丁○○交付其所有現金1,100元及PHS手機
     1支予被告乙○○得手等情，經證人丙○○、丁○○於本院
     審理時證述明確，且亦經被告乙○○自警詢、偵查乃至本
     院審理時均供述不諱，並經被告乙○○於檢察官訊問時、
     本院審理時為證人供後、供前具結時證述明確。此外，復
     有國軍新竹地區醫院附設民眾診療服務處診斷證明書1紙（
     96年度偵字第679號卷第51頁）、三節式伸縮警棍照片2張
     （96年度偵字第679號卷第88、89頁）及扣案三節式伸縮警
     棍1支可按。雖上揭證人丙○○、丁○○於本院證述之經過
     與被告乙○○上揭供述之內容，就交付財物之經過、順序
     及何人交付財物或有出入，惟就上揭被告乙○○持該三節
     式伸縮警棍朝證人丙○○揮打及被告乙○○手持三節式伸
     縮警棍接近證人丁○○，證人丙○○、丁○○因而交付現
     金共約1,300元及行動電話2支等情節均相符合，是該交付
     財物之順序、由證人丙○○、丁○○誰交付證人丁○○之
     財物予被告乙○○情節縱屬不一，亦不影響本院就本案強
     盜犯行之認定，是上揭證人丙○○、丁○○證述與被告乙○○上揭偵查及審判中證述之內容應值採信。
   3.被告2人於強盜取得上揭財物，由被告己○○騎機車搭載被
     告乙○○至上揭「有機可尋通訊精品振興店」，由被告乙○○進入該通訊行將強盜所得之SONY-ERICSSON行動電話販
     售予不知情之證人郭浩群，得款3,100元等情，業經被告乙○○自警詢、偵查中乃至本院審理時供述不諱，並經被告
     乙○○於檢察官訊問時、本院審理時為證人供後、供前具
     結後證述明確。核與證人郭浩群於警詢中證述（96年度偵
     字第679號卷第56至59頁）以及向證人郭浩群購買上揭行動
     電話之證人孫和清於警詢中證述（96年度偵字第679號卷第
     56至59頁）相符，並有通聯調閱查詢單（96年度偵字第679
     號卷第58至63頁）、行動中古機買賣契約書影本（96年度
     偵字第679號卷第64頁）贓物認領保管單（96年度偵字第67
     9號卷第67頁）及手機照片2張（96年度偵字第679號卷第66
     頁）附於偵查卷中可按。
   4.按意思之聯絡並不限於事前有所謀議，即僅於行為當時有
     共同犯意之聯絡者，亦屬之，且其表示之方法，亦不以明
     示通謀為必要，即相互間有默示之合致，亦無不可，此有
     最高法院73年臺上字第2364號判例意旨可資參照。查：
   (1)被告乙○○於上揭時間係由被告己○○騎機車到上揭文化
     中心，被告乙○○於對證人丙○○、丁○○強盜財物後並
     由被告己○○騎該機車搭載被告乙○○離開等情，業經被
     告己○○坦承，並經證人乙○○證述明確。
   (2)被告己○○在被告乙○○高喊搶劫持三節式伸縮警棍揮向
     證人丙○○導致證人丙○○受傷，並持三節式伸縮警棍再
     走向證人丁○○並索取財物之過程中，被告己○○在旁以
     言語向證人丙○○、丁○○表示「他（指乙○○）要什麼
     就給他，不然對你不利」等語，且在被告乙○○取得證人
     丙○○、丁○○所交付之現金及行動電話後離開現場時，
     被告己○○並向證人丙○○、丁○○以言語表示類似道歉
     不好意思之話語等情，亦經證人丙○○、丁○○於本院審
     理時證述明確，且與證人乙○○於本院審理時之證述相符
     。是顯然被告己○○已知悉被告乙○○正在行搶，並且以
     言語脅迫方式，協助被告乙○○。
   (3)在被告乙○○高喊搶劫持三節式伸縮警棍揮向證人丙○○
     導致證人丙○○受傷，並持三節式伸縮警棍再走向證人丁○○並索取財物之過程中，被告己○○坐在機車上，且該
     機車並未熄火，而該機車停放在上揭文化中心廣場，距離
     被告乙○○行搶證人丙○○、丁○○之文化中心前之階梯
     間隔1至2階梯，約1、2公尺距離等情，業經證人丙○○、
     丁○○於本院審理時證述明確，足證被告己○○辯稱：距
     離被害人約10公尺左右應係卸責之詞不足採信。是被告己○○應可明確看見被告乙○○行搶之過程。且被告乙○○
     下手強盜時，已經是深夜11時分，在空曠之文化中心廣場
     ，被告己○○豈可能沒有聽到被告乙○○喊搶劫及行搶過
     程之聲響？是被告己○○辯稱：不知情證人乙○○要下手
     強盜亦未見證人乙○○強盜過程云云，顯係卸責之詞，不
     值採信。
   (4)又被告乙○○於本院審理時證述，其強盜所得之行動電話
     販售後所得款3,100元及現金約1,300元，其中4,000元給被
     告己○○購買毒品等語，雖被告己○○於本院審理時否認
     上情，惟坦承被告乙○○於上揭強盜犯行後給其1,500元等
     語，是不論究竟被告乙○○將強盜所得多少金額部分交付
     給被告己○○，如被告己○○未參與該強盜犯行，被告乙○○又豈會將強盜所得部分交付給被告己○○？
   (5)被告乙○○於警詢中已證述：「‧‧‧當時己○○騎機車
     載我我們到文化中心廣場前要找廁所，己○○看到一對小
     情侶坐在文化中心前台階上，我們就騎過去‧‧‧」等語
     （96年度偵字第679號卷第29頁）、「（問：當日作案是何
     人提議？如何計畫？犯案工具警棍及機車何人提供？）我
     們是臨時起意的，我們騎到文化中心時，己○○跟我說：
     『走，我們來去跟他借錢』，警棍是我放在背包裡防身用
     的，‧‧‧」（96年度偵字第679號卷第30頁）；另被告乙○○於96年1月20日檢察官訊問時證述：「當日己○○載我
     出來逛，我向他說我和朋友約在文化中心，但沒有這回事
     ，至文化中心附近，己○○指著台階說有一對情侶在那邊
     ，我就說好啊，我們去向他們借（原筆錄誤植為著）錢。
     我包包裡本來有銀色三節棍，因要向他們借錢所以拿在手
     上，我獨自走至階梯，己○○在機車上等我，他知道我要
     作什麼‧‧‧」（96年度偵字第679號卷第155頁）；被告
     乙○○於本院審理時證述：「演藝廳正門，門都關起來，
     沒有廁所，我坐上車後，己○○說演藝廳左邊階梯坐了一
     對情侶，我就說好，我去借錢」等語，則依被告乙○○上
     揭證述內容以觀，被告乙○○與被告己○○在上揭文化中
     心發現證人丙○○、丁○○時，雖未以言語明示強盜之犯
     意，惟從到達現場被告己○○接近證人丙○○、丁○○之
     階梯位置停下機車、機車未熄火，見聞被告乙○○高喊搶
     劫持三節式伸縮警棍揮向證人丙○○導致證人丙○○受傷
     ，並持三節式伸縮警棍再走向證人丁○○並索取財物之過
     程，被告己○○在旁以言語向證人丙○○、丁○○表示「
     他（指乙○○）要什麼就給他，不然對你不利」等語，在
     被告乙○○得手後，並向證人丙○○、丁○○以言語表示
     類似道歉不好意思之話語，並以機車載被告乙○○逃離現
     場，顯然被告己○○與被告乙○○間就上揭強盜犯行，已
     有強盜之默示犯意聯絡，及行為分擔應可認定。
   5.綜上所述，被告己○○與被告乙○○上揭共同攜帶兇器強
     盜犯行，事證明確，應依法論科。另證人丙○○於本院審
     理時，雖證述：騎機車之人有講類似會用槍對我女朋友（
     指證人丁○○）不利等語，而證人丁○○於本院審理時亦
     證稱：「‧‧‧壯壯的人有對我們說不可以跑，否則對我
     們開槍‧‧‧我交出手機和錢之後，壯壯的人就上機車‧
     ‧‧」等語，惟其2人就何人有提到槍枝證述並不一致，且
     於強盜過程當中，被告乙○○、己○○並未持有槍枝之情
     形，是證人丙○○、丁○○此部分之證述無法採為對被告
     等不利之認定，附此指明。
（二）被告己○○持有改造槍彈部分
   1.訊據被告己○○固不否認於上揭96年1月19日下午5時40分
     許，為警在其位在新竹市○區○○路357號1樓住處房間之
     天花板夾層內查獲上開具有殺傷力之改造手槍1枝、制式子
     彈2顆、土造子彈5顆等物，惟矢口否認有何持有具有殺傷
     力改造槍枝及子彈之犯行，辯稱：查獲之具有殺傷力槍、
     彈之房間是出租與綽號「世子」之庚○○及「阿吉」之戊○○之人，該具有殺傷力槍、彈之房間是庚○○、戊○○
     所放置，該2人於警察查獲當日逃跑云云。
   2.員警於上揭96年1月19日下午5時40分許，經被告己○○同
     意在被告己○○上開住處查獲放置在房間天花板夾層內之
     改造手槍1枝、制式子彈2顆、土造子彈5顆等物等情，業經
     當天執行搜索之警員即證人洪嘉崇於偵查中證述明確，核
     與當天帶隊執行搜索之員警李寶龍到庭證述一致，並有新
     竹市警察局第一分局搜索筆錄、扣押物品目錄表（96年度
     偵字第679號卷第16至18頁）各1件及現場牆壁天花板內夾
     層內查獲槍彈之照片6張（96年度偵字第679號卷第90至92
     頁）及扣案之槍枝1把、子彈3顆可按。
   3.上開扣案之改造手槍、子彈經送內政部警政署刑事警察局
     鑑驗結果認：送鑑改造手槍1枝（槍枝管制編號000000000
     0），認係由仿BRRETTA廠92FS型半自動手槍製造之槍枝，
     換裝土造金屬槍管而成之改造手槍，機械性能良好，可擊
     發適用之子彈，認具殺傷力；送鑑子彈7顆，其中4顆，認
     均係具直徑約8.8mm之金屬彈頭之土造子彈，採樣1顆試射
     ，可擊發，認具殺傷力；2顆，認均係口徑9mm之制式子彈
     ，經檢視，彈底均有撞擊痕跡，經實際試射，均可擊發，
     認均具殺傷力；1顆，認係具直徑約9mm之金屬彈頭之土造
     子彈，經實際試射，可擊發，認具殺傷力等情，有該局96
     年2月1日刑鑑字第0960014329號槍彈鑑定書1件在卷可稽（
     96年度偵字第679號卷第181至185頁）。
   4.被告己○○在警詢中先辯稱：「（問：警方人員於客廳天
     花板內查獲黑色仿貝瑞塔廠製造改造手槍1支及制式子彈7
     顆等物品用途為何？）是綽號『世子』及『阿吉』等兩名
     男子帶來的，用途我不知道」、「（問：綽號『世子』及
     『阿吉』等兩名男子到你竹光路之住所居住時你是否有目
     睹二人改造槍枝及子彈？）有」云云。而被告己○○96年1
     月20日在偵查中另辯稱：「（問：在你家查獲的槍、子彈
     、毒品何人的？）不是我的，是阿吉和世子的‧‧‧96.01
     .14 日他們二人一起來住我家，當時我們沒見到他們帶什
     麼，96.01.19我看到他們在我家擦槍，沒見到他們改造槍
     」云云；被告己○○於96年2月2日在偵查中復辯稱：「（
     問：有無見過『阿吉』及『世子』在你家拿槍過？沒有」
     、「（問：有無見過『阿吉』及『世子』在你家中改造過
     槍枝？）沒有」、「我將房間租給『阿吉』及『世子』他
     們。他們二人在房間作何事我不知道」云云，則顯然被告
     己○○對於如何得知遭查獲（具殺傷力）槍、彈是「阿吉
     」及「世子」2人所有之辯解前後並不一致，該辯解是否屬
     實已令人起疑。參以，證人李寶龍於本院審理時證述：「
     （問：搜出槍枝之後，己○○有無當場否認槍枝是他的？
     ）他說怎麼有槍放這裡，本來看到紙盒一開始問他槍在哪
     裡，他說槍是世子帶走的，後來搜到槍枝之後，他才又說
     怎麼還會有槍，好像有講槍不是他的」等語以觀，顯然被
     告己○○主觀上知悉其住處屋內置放有槍支及子彈。
   5.被告己○○所辯稱綽號「阿吉」之戊○○，於本院審理時
     到庭具結證述，去過被告己○○上揭愛菲爾大廈（竹光路
     357號1樓）住處1次，並未曾與綽號「世子」之庚○○一起
     到過被告己○○上揭住處等語，與被告所辯稱出租住處房
     間與戊○○、庚○○並不一致。又證人辛○○雖於本院審
     理時到庭證稱、在95年12月、96年1月間曾在戊○○帶領下
     至被告己○○上揭住處，而當時「世子」在場，且「阿吉
     」告知「世子」住在最後一間房間，另於96年1月間，因為
     要替被告己○○籌措保釋金與「世子」、「阿吉」見面時
     ，他們說有槍及藥掉在被告己○○家中，警察來衝他們跑
     掉云云，惟證人辛○○上揭所辯已與證人戊○○於本院審
     理時證述內容不相符合，且查被告己○○因本案為警查獲
     後，雖經檢察官向本院審請羈押，惟經本院飭回，並未具
     保等情，此有本院96年度聲羈字第16號卷宗可按，是證人
     辛○○上揭所證稱係因為替被告己○○籌措保釋金與「世
     子」、「阿吉」見面云云應非屬實，是證人辛○○上揭證
     述無值採信。
   6.又於96年1月19日下午5時40分許，在被告己○○位在新竹
     市○區○○路357號1樓住處查緝時負責把守被告己○○住
     處後方之警員即證人卓清仁於本院審理時雖證稱，當時至
     被告住處大樓後方時有見到2名男子從該建築物後方巷子走
     出來，惟當時並未攔截到該2名男子，之後才在4、500公尺
     外碰到打赤腳之被告己○○，而發現上揭2名男子係穿過私
     人院子走出，而該防火巷亦有其他住戶可以利用，故無法
     判斷係從被告己○○所居住之大廈出來等語，然依該證人
     所述既無法判斷該2名男子為被告己○○所指「世子」、「
     阿吉」，自無法為被告己○○有利之認定。
   7.綜上所述，本案扣案具有殺傷力之槍枝及子彈係從被告己○○住處房間內天花板夾層中查扣，且由被告己○○於為
     警查獲後之辯稱以及為員警查獲當場詢問槍彈來源之回答
     中，可以斷定被告己○○係知悉其住處置放有上揭槍、彈
     。而被告己○○所辯稱將房間出租予綽號「阿吉」戊○○
     及綽號「世子」庚○○之辯解，以證人戊○○於本院審理
     時之證述加以核對，被告己○○上揭所辯已屬不實而不足
     採信。而依公訴人所舉證據資料並無法證明該扣案槍係由
     被告己○○所改造，依罪疑唯輕之法則，該遭查扣之具殺
     傷力槍、彈，應認定係由不詳姓名、年籍之成年人於不詳
     時、地，交付於被告己○○，而由己○○置放於上揭住處
     房間天花板之夾層內而非法持有。此部分事證明確，應依
     法論科。
   8.另被告己○○及指定辯護人聲請傳喚證人庚○○到庭作證
     ，經本院合法傳喚並未到庭，而本院認被告所辯上揭所查
     獲槍、彈係出租與證人戊○○、庚○○之辯解，業經證人
     戊○○當庭證述無此事實，是證人庚○○已無傳訊調查必
     要，附此指明。
三、論罪科刑：
（一）罪名：
   1.查被告乙○○持以行強之三節式伸縮警棍1把，係金屬材質
     有該三節式伸縮警棍扣案可稽，堪認足以對人之生命、身
     體構成威脅，為兇器無訛。
   2.核被告己○○所為，係犯刑法第330條第1項、第321條第1
     項第3款之攜帶兇器加重強盜罪、槍砲彈藥刀械管制條例第
     8條第4項之未經許可持有其他可發射子彈具有殺傷力之槍
     枝罪、同條例第12條第4項之未經許可持有子彈罪。
   3.核被告乙○○所為，係犯刑法第330條第1項、第321條第1
     項第3款之攜帶兇器加重強盜罪。
（二）共同正犯：被告己○○、乙○○2人間就加重強盜罪犯行
      部分，有犯意聯絡及行為分擔，均應論以共同正犯。
（三）單純一罪：而被告己○○同時持有具殺傷力子彈共7顆，
      因該7顆土造子彈均具殺傷力而屬槍砲彈藥刀械管制條例
      第12條第4項規定所禁止持有之子彈，侵害該規定保護之
      單一社會法益，應論以單純一罪。
（四）想像競合：
    1.被告己○○、乙○○共犯之上揭加重強盜犯行，係利用密
      接時間，在同一地點，以在被告乙○○高喊搶劫持三節式
      伸縮警棍揮向證人丙○○導致證人丙○○受傷，並持三節
      式伸縮警棍再走向證人丁○○並索取財物之過程中，被告
      己○○在旁以言語向證人丙○○、丁○○表示「他（指乙○○）要什麼就給他，不然對你不利」等語之強暴、脅迫
      手段，至使證人丙○○、丁○○不能抗拒，而分別交付現
      金、手機等財物之行為，應評價為一行為，而同時侵害證
      人丙○○、丁○○二人之財產權，而觸犯二加重強盜罪，
      為想像競合犯，應依刑法第55條規定，均各別論處一單加
      重強盜罪。
    2.被告己○○以一持有行為同時持有上開改造手槍及子彈，
      係一行為同時觸犯槍砲彈藥刀械管制條例第8條第4項之未
      經許可持有改造手槍罪及同法第12條第4項之未經許可持
      有子彈罪，為想像競合犯，應依刑法第55條規定，從一重
      之未經許可持有改造手槍罪處斷。
（五）數罪併罰：被告己○○所犯加重強盜及未經許可持有槍枝
      2 罪間，犯意各別，行為互異，應予分論併罰。
（六）累犯：查被告己○○有如事實欄所述之前案刑事犯罪執行
      紀錄，有臺灣高等法院被告前案紀錄表1份附卷可稽，其
      於上開有期徒刑執行完畢後5年內，故意再犯本案2有期徒
      刑以上之罪，均應依刑法第47條第1項之規定，論以累犯
      ，並均加重其刑。
（七）量刑：
    1.爰審酌被告己○○正值壯年，不以己力獲取財物，竟與他
      人以持警棍揮打被害人、言語脅迫之方式強盜被害人財物
      、所強盜而得之財物價值，對社會治安所生危害重大，另
      持有改造槍、彈之動機、持有改造槍枝、子彈之數量，且
      犯後猶飾詞狡辯，不思悔改，犯後態度惡劣且素行不良等
      一切情狀，分別量處如主文所示之刑，持有改造槍支犯行
      部分並諭知併科如主文所示之罰金，就有期徒刑部分，並
      定應執行之刑。
    2.爰審酌被告乙○○身強體壯，不思己力獲取財物，竟以持
      警棍揮打被害人、言語脅迫之方式強盜財物、所強盜而得
      之財物價值，對社會治安所生危害重大，惟犯後已坦承犯
      行，犯後態度尚可等一切情狀，量處如主文所示之刑。
（八）沒收：
    1.扣案之三節式伸縮警棍1支，係供被告2人犯強盜犯行所用
      之物，且為被告乙○○所有，業據被告乙○○供承在卷，
      爰依刑法第38條第1項第2款規定宣告沒收。
    2.扣案具有殺傷力之仿BERETTA廠92FS型半自動手槍製造、
      換裝土造金屬槍管而成之改造手槍1枝（槍枝管制編號：
      0000000000號），及經鑑驗試射所餘直徑約8.8mm金屬彈
      頭之土造子彈3顆，為違禁物，依刑法第38條第1項第1款
      規定宣告沒收。至原扣案具有殺傷力子彈4顆，於鑑驗過
      程中因試射擊發，已失其違禁物之性質，不予宣告沒收。
四、據上論斷，應依刑事訴訟法第299條第1項前段，槍砲彈藥刀
    械管制條8條第4項、第12條第4項，刑法第11條前段、第28
    條、第330條第1項（第321條第1項第3款）、第47條第1項、
    第55條、第51條第5款、第38條第1項第1款、第2款，判決如
    主文。
本案經檢察官林鳳師到庭執行職務。
中　　華　　民　　國　　96　　年　　8 　　月　　28　　日
                  刑事第二庭  審判長法　官　汪漢卿
                                    法  官  林佑珊
                                    法  官  方鴻愷
以上正本證明與原本無異。
如不服本判決應於收受本判決後10日內向本院提出上訴書狀，其
未敘述上訴理由者，並得於提起上訴後10日內向本院補提理由書
狀（均須按他造當事人之人數附繕本）「切勿逕送上級法院」。
中　　華　　民　　國　　96　　年　　8 　　月　　30　　日
                                    書記官  吳美雲
附錄本案論罪科刑法條：
中華民國刑法第328條
（普通強盜罪）
意圖為自己或第三人不法之所有，以強暴、脅迫、藥劑、催眠術
或他法，至使不能抗拒，而取他人之物或使其交付者，為強盜罪
，處5年以上有期徒刑。
以前項方法得財產上不法之利益或使第三人得之者，亦同。
犯強盜罪因而致人於死者，處死刑、無期徒刑或10年以上有期徒
刑；致重傷者，處無期徒刑或7年以上有期徒刑。
第1項及第2項之未遂犯罰之。
預備犯強盜罪者，處1年以下有期徒刑、拘役或3千元以下罰金。
中華民國刑法第330條
犯強盜罪而有第321條第1項各款情形之一者，處7年以上有期徒
刑。
前項之未遂犯罰之。
槍砲彈藥刀械管制條例第8條
未經許可，製造、販賣或運輸鋼筆槍、瓦斯槍、麻醉槍、獵槍、
空氣槍或第4條第1項第1款所定其他可發射金屬或子彈具有殺傷
力之各式槍砲者，處無期徒刑或5年以上有期徒刑，併科新臺幣
1千萬元以下罰金。
未經許可，轉讓、出租或出借前項所列槍枝者，處5年以上有期
徒刑，併科新臺幣1千萬元以下罰金。
意圖供自己或他人犯罪之用，而犯前二項之罪者，處無期徒刑或
7年以上有期徒刑，併科新臺幣1千萬元以下罰金。
未經許可，持有、寄藏或意圖販賣而陳列第1項所列槍枝者，處3
年以上10年以下有期徒刑，併科新臺幣700萬元以下罰金。
第1項至第3項之未遂犯罰之。
槍砲彈藥刀械管制條例第12條
未經許可，製造、販賣或運輸子彈者，處1年以上7年以下有期徒
刑，併科新台幣500萬元以下罰金。
未經許可，轉讓、出租或出借子彈者，處6月以上5年以下有期徒
刑，併科新台幣300萬元以下罰金。
意圖供自己或他人犯罪之用，而犯前二項之罪者，處3年以上10
年以下有期徒刑，併科新台幣700萬元以下罰金。
未經許可，持有、寄藏或意圖販賣而陳列子彈者，處5年以下有
期徒刑，併科新台幣300萬元以下罰金。
第1項至第3項之未遂犯罰之。
